# 请教陈版，CIF条款下，运费及保费是净额法确认收入成本还是总额法？

提问人：a1234gxp 时间：2020-11-20 13:33:07
CIF条款下，运输和保险活动是单项履约义务。那么如何区分出口方是否该单项履约义务主要责任人还是代理人？

回答人：chenyiwei
考虑以下因素：
1 、承运人和保险公司是否为买方指定，还是由卖方选择；
2 、考虑结算价格中的运保费部分是根据实际的运保费确定（浮动），还是合同事先确定一个固定价格；
3 、运输途中发生与运输、投保相关的争议时，由谁负责处理并承担其后果。